# 求助陈版主，借款 / 承兑质押的大额定期存单科目列示

提问人：liuweisheng 时间：2021-12-20 16:48:13
借款/承兑质押的大额定期存单，一年以内到期部分列示其他流动资产，一年以上的列示其他非流动资产。利息计入投资收益。这样理解是否正确，谢谢版主解惑。

回答人：chenyiwei
也可以这样处理。另外对于一年内到期部分也可以列报为其他货币资金，但不属于现金及现金等价物，且附注中需作为受限资产披露。